臺灣臺北地方法院民事判決　　　　　　96年度重訴字第1134號
原　　　告　智威數碼股份有限公司
法定代理人　甲○○
訴訟代理人　許朝昇律師
被　　　告　亞太固網寬頻股份有限公司
法定代理人　丁○○
訴訟代理人　乙○○
　　　　　　丙○○
上列當事人間給付貨款事件，本院於九十六年十月十八日言詞辯
論終結，判決如下：
    主  文
被告應給付原告新台幣壹仟貳佰陸拾伍萬玖仟玖佰元，及自民國
95年12月17日起至清償日止，按年息百分之五計算之利息。
訴訟費用由被告負擔。
本判決第一項於原告以新台幣肆佰貳拾貳萬元為被告供擔保後，
得假執行；但被告如以新台幣壹仟貳佰陸拾伍萬玖仟玖佰元為原
告預供擔保，得免為假執行。
    事實及理由
壹、程序方面：
一、按因合併而消滅之公司，其權利義務，應由合併後存續或另
    立之公司承受。公司法第319 條準用同法第75條規定，定有
    明文。查原亞太行動寬頻電信股份有限公司（下稱亞太行動
    公司）於民國96年6月1日與亞太固網寬頻股份有限公司（下
    稱亞太固網公司）合併，亞太行動公司為消滅公司，亞太固
    網公司為存續公司，原亞太行動公司之權利義務關係，由合
    併後存續之亞太固網公司概括承受。
二、按訴狀送達後，原告不得將原訴變更或追加他訴，但減縮應
    受判決事項之聲明者，不在此限，民事訴訟法第255條第1項
    第3款定有明文。經查，本件原告於民國96年5月31日起訴時
    ，請求被告給付新台幣（下同）1265萬9,900元及自民國95
    年10月19日起至清償日止，按年利率5％計算之利息，嗣於
    96年11月9日之言詞辯論狀變更聲明為：被告應給付原告126
    5萬9,900元及自民國95年12月17日起至清償日止，按年利率
    5％計算之利息，原告所為乃減縮應受判決事項之聲明，經
    核與前開規定相符，是其訴之聲明減縮係屬合法，併予敘明
    。
貳、實體方面：
一、原告主張：原告於95年9月21日與合併前之亞太行動公司約
    定，由亞太行動公司向原告訂購WiMAX無限寬頻接取通信設
    備基地台16台、500台行動台等設備，並約定貨物含稅價金
    為1,265萬9,900元，付款方式為貨到付30％，初驗合格付60
    ％，終驗合格付10％。原告業已依約採購所有買賣標的物，
    惟被告於訂購單約定之95年10月19日交貨日屆至，雖經原告
    屢次催促，仍未配合辦理交貨事宜。嗣亞太行動公司於民國
    96年6月1日與亞太固網公司合併，亞太行動公司為消滅公司
    ，亞太固網公司為存續公司，原亞太行動公司之權利義務關
    係，由合併後存續之亞太固網公司即被告概括承受。因上開
    買賣標的係供被告建置機房、基地台設備之用，須被告配合
    向行政主管機關申請證照，始得驗收安裝並加以使用。然被
    告遲未告知原告確實交貨日期，致原告意出貨並生遲延之效
    果，然迄今原告無法辦理交貨，而被告仍未付款，依受領遲
    延及給付遲延之法理，被告自應給付依上開訂購單約定之買
    賣價金及遲延利息等語。
    並聲明：（一）被告應給付原告新臺幣1,265萬9,900元，及
    自民國95 年12月17日起至清償日止，按年利率5％計算之利
    息。（二）願供擔保，請准宣告假執行。
二、被告則以：
  （一）依契約之約定，給付貨款時點，為貨到付30％，初驗合
        格付60％，終驗合格付10％，則原告表示貨物已到而要
        求被告點收，僅符合雙方貨到付款30％之第一次付款條
        件。原告依約僅能請求給付總價30％款項，其主張被告
        應一次給付全部價款，顯無理由。
  （二）依訂購單所載，原告三項物品交付時間分別為95年10月
        19 、25、26日，物品交付時間不同，且每項物品均分
        三次計價，原告得主張遲延利息之起算點自應有所差異
        。
  （三）縱法院認原告請求貨款有理由，依契約約定，被告仍可
        行使同時履行抗辯權請求原告先交付全部貨物等語，資
        為抗辯。
  （四）並聲明(1)原告之訴及假執行之聲請均駁回。(2)如受不利
        判決，願供擔保請准宣告免為假執行。
三、查原告主張95年9月21日由被告向其訂購WiMAX無限寬頻接取
    通信設備基地台16台、500台行動台等設備，並約定貨物含
    稅價金為1,265萬9,900元，付款方式為貨到付30％，初驗合
    格付60％，終驗合格付10％。原告業已依約採購所有買賣標
    的物，惟被告於訂購單約定之95年10月19日交貨日屆至，雖
    經原告屢次催促，並於95年12月14日發函催告被告應於3日
    內交貨，被告尚未配合辦理交貨等情，業據原告提出訂購單
    及原告致被告函文、存證信函等影本為證，復為被告所不爭
    執，自堪信為真實。
四、被告抗辯原告仍應依原付款條件於驗收合格後始能付款，且
    被告仍得行使同時履行抗辯云云，然此情為原告否認，並稱
    被告已明確拒絕受領並辦理驗收，自無再以原付款條件付款
    之理，亦無主張同時履行抗辯之理，是本件兩造之爭點厥為
    （一）原告是否仍須符合原約定付款條件始能請求付款？（
    二）被告行使同時履行抗辯是否合法？
五、按買受人對於出賣人有交付約定價金及受領標的物之義務，
    又當事人預期不確定事實之發生，以該事實發生時為債務之
    清償期者，倘債務人以不正當行為阻止該事實之發生，類推
    適用民法第一百零一條第一項規定，應視為清償期已屆至。
    （最高法院87年台上字第1205號判例參照），本件兩造之訂
    購單中雖約定，付款方式為貨到付30％、初驗合格付60％、
    終驗合格付10％，但被告均以經濟部工業局施壓為由，拒絕
    受領並辦理驗收之情事，業據原告提出被告不爭執真正之兩
    造協調會議內容為證。是被告完全無依約履行之意願，堪可
    認定，本件被告既無法亦無意願配合交貨，當亦無從驗收，
    故驗收之付款條件無從期待其成就。揆諸前揭判例意旨，應
    認被告全部付款條件已成就，原告依約請求全部價金，洵為
    有據。蓋如被告所抗辯之謂須待被告驗收合格始得請求初驗
    、終驗款項，無異承認被告得永無止盡地拖延交貨，原告則
    須永無止盡地保管並保持買賣標的之良好狀態且一直支付倉
    儲保管費用，直至被告配合交貨為止，被告之答辯，顯不足
    採。又被告已明白表示拒絕受領系爭貨物，依誠信原則，自
    無期待被告會配合受領交貨並同時履行，是被告行使同時履
    行抗辯亦無理由。
六、按給付無確定期限者，債務人於債權人得請求給付時，經其
    催告而未為給付，自受催告時起，負遲延責任，其經債權人
    起訴而送達訴狀，與催告有同一之效力，民法第229條第2項
    訂有明文，又應付利息之債務，其利率未經約定，亦無法律
    可據者，週年利率為百分之五，民法第203條亦定有明文。
    查本件兩造雖有約定交貨日，但就驗收日並未約定，仍屬無
    確定期限，是主張原告於95年12月14日發函催告被告應於3
    日內交貨，被告於同日收受該催告函後仍尚未配合辦理交貨
    並付款，是原告請求自95年12月17日起算遲延利息亦有理由
    。從而，原告依買賣之法律關係，請求被告給付如主文所示
    之價金及遲延利息，為有理由，應予准許。
七、假執行之宣告：兩造均陳明願供擔保，聲請宣告假執行及免
    為假執行，經核均無不合，爰各酌定相當擔保金額予以准許
    之。
八、本件事證已臻明確，兩造其餘主張、陳述及所提之證據，經
    本院審酌後認與判決結果不生影響，爰不一一論述，附此敘
    明。
九、訴訟費用負擔之依據：民事訴訟法第78條。
中　　華　　民　　國　　96　　年　　10　　月　　31　　日
                  民事第一庭    法　官　朱漢寶
以上正本係照原本作成
如對本判決上訴，須於判決送達後20日內向本院提出上訴狀
中　　華　　民　　國　　96　　年　　10　　月　　31　　日
                    　　　　　　書記官　陳彥樺
